---
title: "Proyecto EDA"
author: Grupo 3 
date: "`r format(Sys.time(), '%d %B, %Y')`"
output:
  html_document:
    toc: yes
    df_print: paged
  html_notebook:
    toc: no
    toc_float:
      collapsed: no
      smooth_scroll: no
    number_sections: yes
    theme: journal
---
# Introducción


## Contexto

Actualmente las tecnologías de información y el uso de Internet son herramientas vitales para los estudiantes universitarios de UTEC. Por un lado, constituyen una fuente valiosa de información y de interacción social, pero, por otro lado, existen algunos riesgos como la dependencia que se pueden suscitar en esta población. 

La procrastinación académica es una realidad que puede llevar a los estudiantes a tener bajo rendimiento académico o incluso la deserción y en especial en los adolescentes en los cuales las conductas de procrastinación se mantienen. El hábito de procrastinar no solo afectará a su desempeño académico, sino, que a largo plazo se verá reflejado en actividades familiares, sociales, laborales entre otras. Por ello, se realizará un estudio estadístico que nos ayude a identificar y analizar los factores que causan la procrastinación, así se podrán brindar sugerencias para mejorar el rendimiento académico en los estudiantes.

## Integrantes

```{r, echo=FALSE}
#create data frame
data <- data.frame(Nombre = c('Rodrigo Gabriel Amaya Mory', 'Lucia Jimena Cartagena Miranda', 'Oswaldo Alejandro Quispe Monzón', 'Sergio Marcelo Ricce Abregú', 'Paolo Hurtado'), 
Participación = c(100, 0, 0, 100, 0),
Código = c(202120725, 2023, 2023, 20,20 )
)

data
```

```{r}
if(!require(ggplot2)){install.packages('ggplot2')}
library(ggplot2)
```


```{r, echo=FALSE}
if(!require(ggthemes)){install.packages('ggthemes')}
```



# Métodos
```{python}
#Importar librerias
import pandas as pd
import seaborn as sns
import matplotlib.pyplot as plt
```
```{python}
#Cargar la base de datos en un df
df = pd.read_csv("listings.csv")
```


## Métodos no Gráficos




## Métodos Gráficos


## Variables

+---------------------------+----------------+--------------------------------+
| VARIABLE                  | TIPO DE        | Descripción                    |
|                           | VARIABLE       |                                |
+===========================+================+================================+
|                           |                | Se utiliza para identificar de | 
|      ID                   | cualitativa    | manera unica a cada propiedad  |
+---------------------------+----------------+--------------------------------+
|                           |                | Contiene el nombre de la       |
|      NAME                 | cualitativa    | propiedad                      |
+---------------------------+----------------+--------------------------------+
|      HOST_ID              | cuantitativa   | Representa el id único del     |
|                           | discreta       | anfitrión                      |
+---------------------------+----------------+--------------------------------+
|                           |                | Contiene el nombre del         |
|      HOST_NAME            | cualitativa    | anfitrión                      |
+---------------------------+----------------+--------------------------------+
|                           |                | Representa grupos o categorías |
|      NEIGHTBOURHOOD_GROUP | cualitativa    | del vecindario                 |
+---------------------------+----------------+--------------------------------+
|                           |                | Contiene el nombre del         |
|      NEIGHTBOURHOOD       | cualitativa    | vecindario                     |
+---------------------------+----------------+--------------------------------+
|      LATITUDE             | cuantitativa   | Números enteros no negativos   |
|                           | continua       | mayores a 12 y menores a 26    |
+---------------------------+----------------+--------------------------------+
|                           |                | Representa la latitud          |
|      LONGITUDE            | cuantitativa   | geográfica de la propiedad     |
|                           | continua       |                                |
+---------------------------+----------------+--------------------------------+
|      ROOM_TYPE            | cualitativa    | Describe el tipo de habitación |
+---------------------------+----------------+--------------------------------+
|                           | cuantitativa   | Representa el precio de la     |
|      PRICE                | continua       | propiedad                      |
+---------------------------+----------------+--------------------------------+
|                           | cuantitativa   | Representa el número mínimo de |
|      MINIMUN_NIGHT        | discreta       | noches                         |
+---------------------------+----------------+--------------------------------+
|                           | cuantitativa   | Representa el número de reseñas|
|      NUMBER_OF_REVIEWS    | discreta       |                                |
+---------------------------+----------------+--------------------------------+
|      LAST_REVIEW          | cualitativa    | Contiene fechas de reseñas     |
+---------------------------+----------------+--------------------------------+
|      REVIEWS_PER_MONTH    | cuantitativa   | Cantidad de reseñas por mes    |
|                           | continua       |                                |
+---------------------------+----------------+--------------------------------+
|                           | cuantitativa   | Representa la disponibilidad   |
|      AVAILABILITY_365     | discreta       | de la propiedad en dias al año |
+---------------------------+----------------+--------------------------------+
|                           |                | Cantidad de propiedades que un |
|      CALCULATED_HOST_     | cuantitativa   | anfitrión gestiona             |
|      LISTINGS_COUNT       | discreta       |                                |
+---------------------------+----------------+--------------------------------+
|                           | numérica       | Cantidad de reseñas a lo largo |
|      NUMBER_OF_REVIEWS_LTM| discreta       | del tiempo                     |
+---------------------------+----------------+--------------------------------+




```{r, echo=FALSE}
if(!require(tidyverse)){install.packages('tidyverse')}
```

```{r, echo=FALSE}
library(tidyverse)
```

```{r, echo=FALSE}
#install.packages("devtools")
```

```{r, echo=FALSE}
#library(devtools)
```

```{r, echo=FALSE}
#install.packages("DescTools")
```

```{r, echo=FALSE}
#library(DescTools)
```

```{r, echo=FALSE}
#install.packages("raster")
```

```{r, echo=FALSE}
#library(raster)
```


# Conclusiones



